【裁判字號】    98,審易,2613
【裁判日期】    981118
【裁判案由】    竊盜
【裁判全文】
臺灣高雄地方法院刑事判決            98年度審易字第2613號
公  訴  人  臺灣高雄地方法院檢察署檢察官
被      告  乙○○
                    （現於臺灣高雄第二監獄執行中）
上列被告因竊盜案件，經檢察官提起公訴（98年度偵字第27330
號），因被告就被訴事實為有罪之陳述，經本院裁定依簡式審判
程序審理，判決如下：
    主  文
乙○○共同犯毀壞門扇竊盜罪，累犯，處有期徒刑捌月。
    事  實
一、乙○○前於民國93年間因竊盜及毒品案件，分經本院以93年
    簡上字827號及94年訴字2042號判處有期徒刑1年及6月確定
    ，嗣經裁定減刑並定應執行刑為有期徒刑8 月15日確定，於
    96年6 月16日縮刑期滿，於96年7 月16日因中華民國九十六
    年罪犯減刑條例施行而出監。猶不知悔改，復與姓名年籍不
    詳綽號「明仔」之成年男子，共同基於意圖為自己不法所有
    之犯意聯絡，於98年2 月25日16時15分許，共同前往高雄縣
    燕巢鄉○○路332 號甲○○住處，由乙○○徒手毀壞裝置於
    高雄縣燕巢鄉○○路332 號門內，業屬門扇一部分之喇叭鎖
    後，侵入上開處所（侵入住宅部分未據告訴），徒手竊取甲
    ○○所有之液晶螢幕1 台（價值新台幣【下同】2 千元），
    並將竊得之液晶螢幕搬運放置於「明仔」騎乘之機車腳踏上
    ，由「明仔」變賣得款2 千元後，2 人朋分花用殆盡，嗣經
    警方調閱監視錄影器畫面，始循線查獲上情。
二、案經甲○○訴由高雄縣政府警察局岡山分局報請臺灣高雄地
    方法院檢察署檢察官偵查起訴。
    理  由
一、本件被告乙○○所犯為死刑、無期徒刑、最輕本刑為3年以
    上有期徒刑以外之罪，其於準備程序中就被訴事實為有罪之
    陳述，經本院告知簡式審判程序之旨，並聽取當事人意見後
    ，認宜進行簡式審判程序，爰依刑事訴訟法第273條之1第1
    項規定，裁定進行簡式審判程序，合先敘明。
二、前揭事實，業據被告乙○○於偵訊及本院審理時坦承不諱，
    核與告訴人甲○○於警詢中之指述情節相符，復有受理刑事
    案件報案三聯單1 紙、受理各類案件紀錄表1 紙、指認犯罪
    嫌疑人紀錄表1 紙及監視翻拍相片2 張附卷可憑。綜上所述
    ，被告上開任意性之自白既有前揭證據可佐，核與事實相符
    ，自得採為論罪科刑之依據，是本案事證已臻明確，被告犯
    行洵堪認定，應予依法論科。
三、按毀壞門鎖而行竊，應視該鎖之性質而論以毀壞安全設備或
    門扇，如該鎖為門之一部（如司畢靈鎖、電動鎖或喇叭鎖）
    ，則應認為毀壞門扇之加重竊盜罪（最高法院74年度臺上字
    第243 號、83年度臺上字第3856號判決意旨參照）。是核被
    告乙○○所為，係犯刑法第321 條第1 項第2 款之毀壞門扇
    竊盜罪。被告毀壞門扇之行為，已結合於所犯加重竊盜之罪
    質中，不另論毀損罪。檢察官起訴書犯罪事實欄業已載述被
    告毀壞門扇竊盜之行為，足認檢察官就被告毀壞門扇竊盜之
    事實業已起訴，雖起訴書所犯法條欄誤載被告所犯法條為刑
    法第320 條第1 項之普通竊盜罪，然公訴檢察官業於本院審
    理時當庭更正被告所犯法條為刑法第321 條第1 項第2 款之
    毀壞門扇竊盜罪（見本院卷第21頁），且所犯法條之誤載並
    不影響被告毀壞門扇竊盜行為業已起訴之事實，職是，本院
    就被告毀壞門扇竊盜之事實自應予以審理，且本件亦無變更
    起訴法條之問題，附此敘明。被告與姓名年籍不詳綽號「明
    仔」之成年男子就上開犯行間，有犯意聯絡及行為分擔，應
    論以共同正犯。又被告前於93年間因竊盜及毒品案件，分經
    本院以93年簡上字827 號及94年訴字2042號判處有期徒刑1
    年及6 月確定，嗣經裁定減刑並定應執行刑為有期徒刑8 月
    15日確定，於96年6 月16日縮刑期滿，於96年7 月16日因中
    華民國九十六年罪犯減刑條例施行而出監等情，有臺灣高等
    法院被告前案紀錄表1 份在卷可佐，其於受徒刑之執行完畢
    後，5 年以內故意再犯本件有期徒刑以上之罪，為累犯，爰
    依刑法第47條第1 項之規定加重其刑。審酌被告年輕力壯，
    竟不思以己力賺取所需，率爾竊取他人財物，侵害他人之財
    產權，所為實屬不該，惟念其犯後業已坦承犯行、深表悔意
    、態度良好，於本院審理時復向對被害人表示道歉之意思，
    及其犯罪動機、目的、手段、被害人之損失等一切情狀，爰
    量處如主文所示之刑，以示懲儆。
據上論結，應依刑事訴訟法第273 條之1 第1 項、第299 條第1
項前段，刑法第28條、第321 條第1 項第2 款、第47條第1 項，
判決如主文。
本件案經檢察官陳妍萩到庭執行職務。
中    華    民    國    98    年    11    月    18    日
                   刑事第十庭    法  官   孫啟強
以上正本證明與原本無異。
如不服本判決，應於收受送達後10日內向本院提出上訴書狀。
中    華    民    國    98    年    11    月    18    日
                                 書記官   黃麗玉
附錄本判決論罪科刑之法條：
刑法第321條：
犯竊盜罪而有左列情形之一者，處6月以上、5年以下有期徒刑：
一  於夜間侵入住宅或有人居住之建築物、船艦或隱匿其內而犯
    之者。
二  毀越門扇、牆垣或其他安全設備而犯之者。
三  攜帶兇器而犯之者。
四  結夥三人以上而犯之者。
五  乘火災、水災或其他災害之際而犯之者。
六  在車站或埠頭而犯之者。
前項之未遂犯罰之。


司法院資訊處製作；財團法人民間司法改革基金會備份。
